【裁判字號】    98,消債更,888
【裁判日期】    980730
【裁判案由】    聲請更生程序
【裁判全文】
臺灣高雄地方法院民事裁定           98年度消債更字第888號
聲  請  人  甲○○
代  理  人  蔡秋聰律師
上列當事人因消費者債務清理事件聲請更生，本院裁定如下：
    主  文
聲請人甲○○自民國九十八年七月三十日下午四時起開始更生程
序。
命司法事務官進行本件更生程序。
    理  由
一、聲請意旨略以：聲請人前未曾依「中華民國銀行公會會員辦
    理消費金融案件無擔保債務協商機制」請求共同協商債務清
    償方案，嗣於民國97年10月間向最大債權金融機構即台新國
    際商業銀行請求協商，惟聲請人卻突逢遭裁員之窘境，收入
    來源頓失，致伊與幼女無所依，故無法允諾上開銀行所提出
    分180 期、0 利率、月付新台幣（下同）3,101 元之協商還
    款方案，伊復於98年3 月再向上開銀行申請前置協商，卻遭
    該銀行以「曾參與前置協商成立或銀行公會協商機制成立」
    為由退件不予協商。聲請人所負無擔保或無優先權之債務總
    額未逾1,200 萬元，復未經法院裁定開始清算程序或宣告破
    產，爰依法聲請更生等語。
二、按債務人不能清償債務或有不能清償之虞者，得依本條例所
    定更生程序，清理其債務；債務人無擔保或無優先權之債務
    總額未逾1,200 萬元者，於法院裁定開始清算程序或宣告破
    產前，得向法院聲請更生；法院開始更生程序之裁定，應載
    明其年、月、日、時，並即時發生效力；法院裁定開始更生
    或清算程序後，得命司法事務官進行更生或清算程序，必要
    時得選任律師、會計師或其他適當之自然人或法人一人為監
    督人或管理人，消費者債務清理條例第3 條、第42條第1 項
    、第45條第1 項、第16條第1 項分別定有明文。
三、經查：
（一）聲請人就其主張上開債務之事實，而向本院聲請更生等情
      ，已提出財產收入狀況說明書、債權人清冊、前置協商不
      成立通知書、前置協商退件通知函、財產歸屬資料清單、
      95年－96年度綜合所得稅各類所得資料清單、財團法人金
      融聯合徵信中心當事人綜合信用報告、勞工保險被保險人
      投保資料表暨明細、離職證明書、房屋租賃契約、生活補
      助及租金補助轉入郵局紀錄等資料在卷可考，經核大致相
      符，堪信為真實。
（二）又聲請人於95年度所得計132,796 元，而於96年度所得僅
      77,189元，此有95、96年度綜合所得稅各類所得資料清單
      等在卷可稽，又按聲請人之勞工保險被保險人投保資料表
      （明細）所示，原雇主即保保旅行社股份有限公司高雄分
      公司係於97年12月12日替聲請人辦理退保，且最大債權金
      融機構台新銀行亦於97年12月發給「前置協商不成立通知
      書」，堪以認定聲請人陳報伊對於上開銀行所提出分180
      期、0 利率、月付3,101 元之協商還款方案無法接受等情
      事屬實。且聲請人並未陳明伊是否已覓得新工作，若以其
      現今生活均仰賴生活補助1,800 元、租金補助3,000 元、
      勞保給付10,368元，共計15,168元之收入觀之，尚不足行
      政院主計處所頒訂97年最低生活費高雄市每人10,991元之
      最低生活費標準，即伊對於支出自身必要生活費用及扶養
      費用皆有困難，遑論有任何清償債務之能力，此外，聲請
      人並無其他財產可供變價清償債務，應予認定聲請人主張
      其有不能清償債務或不能清償之虞之情形，堪信為真實。
      從而，聲請人依法聲請更生，足認並無不合。
四、綜上所述，本件聲請人有無法清償債務共871,901 元，並未
    逾1,200 萬元債務之情事，且其未經法院裁定開始清算程序
    或宣告破產，業經本院查明在案，有查詢表、前案紀錄表各
    1 份附卷可按，是聲請人聲請更生，並無不合，應予准許，
    爰裁定如主文第1 項所示。並依上開規定命司法事務官進行
    本件更生程序，爰裁定如主文第2 項所示。
五、依消費者債務清理條例第11條第1 項、第45條第1 項、第16
    條第1 項，裁定如主文。
中    華    民    國    98    年    7     月    30    日
                 民事鳳山分庭    法    官  林意芳
上為正本係照原本作成。
本件不得抗告。
本裁定已於98年7月30日下午4時公告。
中    華    民    國    98    年    7     月    30    日
                                 書 記 官  陸艷娣


司法院資訊處製作；財團法人民間司法改革基金會備份。
